臺灣板橋地方法院刑事判決　　　　　　　 94年度易字第672號
公　訴　人　臺灣板橋地方法院檢察署檢察官
被　　　告　丙○○
上列被告因恐嚇取財等案件，經檢察官提起公訴（94年度偵字第
8043號）及移送併辦（94年度偵緝字第672 號），本院依簡式審
判程序，判決如下：
    主  文
丙○○意圖為自己不法之所有，以恐嚇使人將本人之物交付，處
有期徒刑拾月。扣案之鑰匙貳支均沒收。
    事  實
一、丙○○前因搶奪案件，經本院以94年度訴字第86號判決判處
    有期徒刑7 月確定（現執行中）。猶不知悔改，竟基於意圖
    為自己不法所有之概括犯意，於民國94年2 月6 日23時許，
    在臺北縣新莊市○○路1 號前，以自備之鑰匙1 支，竊取乙○○所有之車號RQV-809 號輕型機車，得手後隨即將該機車
    車牌拆卸隨手丟棄於路邊而供己代步使用，嗣於94年2 月12
    日23時50分許，騎乘該未懸掛車牌之上開機車行經臺北縣樹
    林市○○街74巷35號前，為警當場查獲，並扣得前揭竊車所
    用之鑰匙1 支、非供竊盜所用之T 字型螺絲起子1 支，經檢
    察官限制住居於臺北縣新莊市○○街54巷6 弄5 號。仍不思
    悔悟，復承前概括犯意，於94年5 月4 日15時許，在臺北縣
    新莊市○○街81巷12號前，以其自備之鑰匙1 支，竊取甲○○所有之車號GIL-103 號重型機車，得手後，即基於向路人
    恐嚇取財之為自己不所有之意圖，於同日16時40分許，騎乘
    該竊得之機車，行經臺北縣新莊市○○路893 巷口之際，見
    丁○○獨自一人，即騎至丁○○身旁，向丁○○恫稱：兄弟
    我現在手頭緊，你有沒有錢，我身上有刀等語，並掀開上衣
    露出繫於腰際皮帶之金屬頭佯裝刀子之情，致丁○○心生畏
    懼，將其所有之易利信T610手機交付予丙○○，丙○○得手
    後，將該手機內之SIM 卡取下，將該SIM 卡丟還丁○○後，
    隨即騎車離去，嗣於同日17時40分許（起訴書誤載為該日17
    時許），為警循線在臺北縣新莊市○○街54巷6 弄5 號前查
    獲，並扣得上開竊車所用之鑰匙1 支。
二、案經甲○○、丁○○訴由臺北縣政府警察局新莊分局報請臺
    灣板橋地方法院檢察署檢察官偵查起訴暨移送併辦。
    理  由
一、本件被告丙○○所犯係死刑、無期徒刑、最輕本刑為3 年以
    上有期徒刑以外之罪，其於準備程序中就被訴事實為有罪之
    陳述，經本院告知簡式審判程序之旨，並聽取檢察官、被告
    之意見後，經合議庭裁定由受命法官獨任進行簡式審判程序
    ，合先敘明。
二、上揭事實，業據被告於本院審理時坦承不諱，且經證人即被
    害人乙○○、甲○○、丁○○指述明確，復有贓物認領保管
    單3 紙及查獲照片12張附卷足稽，並有被告所有持以行竊之
    鑰匙2 支扣案可資佐證，足認被告自白與事實相符。至證人
    丁○○雖證稱：那男子拉一下上衣，褲子上亮出1 把刀械，
    我看見他褲子上有刀械，使我心生畏懼等語，惟此為被告堅
    決否認，經查：被告係於向丁○○恐嚇取財後不久，隨即為
    警查獲，員警查獲當時僅於被告身上發現丁○○之手機及被
    告所騎甫竊得之甲○○之機車等情，有搜索扣押筆錄、扣押
    物品目錄表存卷可參，是證人丁○○證述被告有攜帶刀械之
    情，並無其他積極證據足以佐證，自難遽採。再者，衡情被
    告如有攜帶刀械，何以查獲當時未為警所扣得？況被告既已
    坦承全部犯行，就其身上有無刀械之情，自無否認之必要，
    是證人丁○○或係因一時畏懼，將被告繫於腰際之金屬皮帶
    頭誤認為刀械，其此部分證詞，尚難資為不利被告之認定。
    本件事證明確，被告犯行洵堪認定，應依法論科。
三、核被告所為，係犯刑法第320 條第1 項之竊盜罪、刑法第
    346 條第1 項之恐嚇取財罪。其先後2 次竊盜犯行，時間緊
    接，方法相同，所犯係構成要件相同之罪名，顯係基於概括
    犯意反覆為之，為連續犯，應依刑法第56條之規定論以一罪
    ，並加重其刑。被告所犯上開二罪間，有方法、目的之牽連
    關係，為牽連犯，應依刑法第55條規定，從一重之搶奪罪處
    斷。又被告竊取前揭乙○○所有機車之犯行，雖未據檢察官
    提起公訴，惟此部分與起訴部分有如前述連續犯之裁判上一
    罪關係，復經檢察官移送併辦（94年度偵緝字第672 號），
    為起訴效力所及，本院自應併予審究。爰審酌被告甫因搶奪
    案件，經本院判處有期徒刑7 月確定（卷附臺灣高等法院被
    告前案紀錄表可佐），雖不構成累犯，惟素行不佳，又恣意
    竊取他人機車及恐嚇取財，嚴重破壞社會秩序，兼衡其犯罪
    之動機、手段、方法及犯後尚能坦承犯行之態度等一切情狀
    ，量處如主文所示之刑。扣案之鑰匙2 支，均係被告所有而
    供本件犯罪所用之物，業據被告供認在卷，併依刑法第38
    條第1 項第2 款規定宣告沒收。至扣案之T 字型螺絲起子1
    支，雖係被告所有，然非被告持以犯本罪所用之物，亦據被
    告供明無誤，爰不予宣告沒收，附此敘明。
據上論斷，應依刑事訴訟法第273 條之1 第1 項、第299 條第1
項前段，刑法第56條、第320 條第1 項、第346 條第1 項、第55
條、第38條第1 項第2 款，罰金罰鍰提高標準條例第1 條前段，
判決如主文。
本案經檢察官魏正杰到庭執行職務。
中　　華　　民　　國　　94　　年　　7 　　月　　20　　日
                  刑事第四庭    法　官  鄧雅心
以上正本證明與原本無異，
如不服本判決應於送達後10日內向本院提出上訴狀。
                                書記官　黃美雲
中　　華　　民　　國　　94　　年　　7 　　月　　20　　日
附錄本案論罪科刑法條
中華民國刑法第346條
意圖為自己或第三人不法之所有，以恐嚇使人將本人或第三人之
物交付者，處六月以上五年以下有期徒刑，得併科一千元以下罰
金。
以前項方法得財產上不法之利益，或使第三人得之者，亦同。
前二項之未遂犯罰之。
中華民國刑法第320條
意圖為自己或第三人不法之所有，而竊取他人之動產者，為竊盜
罪，處五年以下有期徒刑、拘役或五百元以下罰金。
意圖為自己或第三人不法之利益，而竊佔他人之不動產者，依前
項之規定處斷。
前二項之未遂犯罰之。
